臺灣桃園地方法院小額民事判決
111年度壢小字第692號
原      告  台灣新光保全股份有限公司

法定代理人  洪國超  
訴訟代理人  王光民  
被      告  堤麥策略行銷有限公司

法定代理人  黃瓊瑢  


訴訟代理人  彭弘光  

上列當事人間請求給付服務費事件，本院於民國111年6月22日言
詞辯論終結，判決如下：
    主    文
一、被告應給付原告新臺幣（下同）5,670元，及自民國111年2
    月24日起至清償日止，按週年利率5%計算之利息。
二、訴訟費用1,000元由被告負擔。
三、本判決得假執行。
    理  由  要  領
一、按民事訴訟法第436條之8第1項規定：「關於請求給付金錢
    或其他代替物或有價證券之訴訟，其標的金額或價額在新台
    幣十萬元以下者，適用本章所定之小額程序。」同法第436
    條之18規定：「判決書得僅記載主文，就當事人有爭執事項
    ，於必要時得加記理由要領。」
二、原告主張
　　被告於101年10月12日與原告簽訂保全服務契約，約定服務
    期間為3年，每年為一期，每期服務費22,680元，如期滿前
    未向他方表示終止，則契約自動延長1年（下稱系爭契約）
    。因被告自110年9月1日起即未依約給付服務費，原告於110
    年12月6日寄發存證信函終止系爭契約，並請求被告給付110
    年9月1日至110年11月30日之服務費。爰依系爭契約之約定
    提起本件訴訟等語，並聲明：被告應給付原告5,670元，及
    自支付命令送達翌日起至清償日止，按週年利率5%計算之利
    息（見本院卷第25頁第30、31行）。
三、被告答辯
　　被告未於最後言詞辯論期日到場，然其先前陳述略以：系爭
    契約已經到期，原本約定的服務地點已經斷電好幾年，原告
    無法提供服務應該視同解約。且其曾通知原告要終止系爭契
    約，109年間也有向原告表示不需要服務。原告應主動詢問
    是否需要續約等語。並聲明：原告之訴駁回。
四、是依上開說明，以下僅就（一）系爭契約於何時終止？（二
    ）原告得請求之服務費若干？記載理由要領如下：
（一）系爭契約於何時終止？
　　⒈按系爭契約第8條第1、6項約定：「本約自簽訂日起生效，
      保全服務期間為36個月，其起止日期以保全服務開始日為
      準，服務期滿即為本約期滿。任一方在期滿前一個月以前
      未向他方表示為期滿終止本約時，依本約內容自動延長一
      年，爾後亦同；甲方停止正常營業或遷離保全標的物時，
      視為甲方中途違約，乙方得逕行終止本約。」（見司促卷
      第7頁）
　　⒉查系爭契約於101年10月12日簽立，有系爭契約在卷可參（
      見司促卷第8頁），次查被告於107年至109年均有以票據
      支付當年度服務費，亦有客戶繳款資料表在卷可參（見司
      促卷第18頁），可知兩造於系爭契約3年期滿後，均已依
      上開約定自動延長契約。次查原告於110年11月23日寄發
      存證信函予被告，表示於110年11月30日終止系爭契約，
      該信函並於110年11月24日送達被告，有存證信函及回執
      在卷可參（見司促卷第20、21頁），是應認系爭契約已於
      110年11月30日終止。
　　⒊被告雖抗辯其於109年間有向原告表示不再需要保全服務等
      語，然此為原告所否認，被告又未提出任何證據證明其主
      張，故難認被告之抗辯可採，仍應認系爭契約係於110年1
      1月30日終止。被告另抗辯服務地點已斷電，原告無法提
      供服務視同解約等語。然依系爭契約第8條第6項約定，如
      被告停止營業，亦僅生原告取得契約終止權之效力而已，
      並非使系爭契約當然終止或解除，是被告此部分抗辯，亦
      不可採。
（二）原告得請求之服務費若干？
　　⒈系爭契約第5條第1項第1款前段約定：「甲方（即被告）同
      意乙方（即原告）通知保全防護服務開始日起支付乙方保
      全服務費，每月保全服務費1,500元，專線月租金300元，
      稅額90元，總計1,890元整。」同條項第2款約定：「甲方
      應負之服務費以每一年為一期，第一期服務費應於乙方通
      知保全防護服務開始日前以現金或即期票據支付乙方，第
      二期起於每期開始5日內以通知乙方派員收取，並以現金
      或即期票據支付。」
　　⒉查被告通知原告開始服務之日為101年10月12日，有開始服
      務同意書在卷可參（見司促卷第8頁反面）。然查被告於1
      07年至109年開立之付款票據，發票日均為9月1日，服務
      期間亦均記載為9月1日至次年8月31日，有客戶繳款資料
      在卷可參（見司促卷第18頁），應可認兩造嗣後已將服務
      期間更改為自9月1日起至次年度之8月31日止。
　　⒊而被告最後繳款日為109年9月1日，抵繳109年9月1日起至1
      10年8月31日止之服務費，有上開繳款資料在卷可參。是
      自110年9月1日起至系爭契約終止之110年11月30日止，被
      告即未繳納服務費。以此計算原告得請求之金額即為5,67
      0元【計算式：1,890×3＝5,670】。
五、綜上所述，原告依系爭契約之法律關係，請求被告給付5,67
    0元，及自111年2月24日（見司促卷第31頁）起至清償日止
    ，按週年利率5%計算之利息，為有理由，應予准許。
六、本件係依民事訴訟法第436條之8適用小額訴訟程序所為之判
    決，應就被告敗訴部分，依同法第436條之20規定，依職權
    宣告假執行。
七、本件事證已臻明確，兩造其餘主張陳述及所提之證據，經審
    酌均與本院前揭判斷無影響，毋庸一一論述，附此敘明。
八、訴訟費用負擔之依據：民事訴訟法第78條。並依職權確定訴
    訟費用額如主文第2項所示。
中　　華　　民　　國　　111 　年　　7 　　月　　8 　　日
　　　　　　　　　　　　　中壢簡易庭 法　官 周仕弘
以上為正本係照原本作成。
如不服本判決，應於送達後20日內，向本院提出上訴狀並表明上
訴理由，如於本判決宣示後送達前提起上訴者，應於判決送達後
20日內補提上訴理由書（須附繕本）。
中　　華　　民　　國　　111 　年　　7 　　月　　8 　　日
　　　　　　　　　　　　　　　　　　 書記官 巫嘉芸
附錄：
一、民事訴訟法第436條之24第2項：
　　對於小額程序之第一審裁判上訴或抗告，非以其違背法令為
    理由，不得為之。
二、民事訴訟法第436條之25：
　　上訴狀內應記載上訴理由，表明下列各款事項：
(一)原判決所違背之法令及其具體內容。
(二)依訴訟資料可認為原判決有違背法令之具體事實。